【裁判字號】    98,消債更,125
【裁判日期】    980518
【裁判案由】    更生事件
【裁判全文】
臺灣士林地方法院民事裁定           98年度消債更字第125號
債  務  人  甲○○○○○○
                        1樓
代  理  人  吳鴻奎律師
上列債務人聲請更生事件，本院裁定如下：
    主  文
債務人應於本裁定送達後三十日內，補提如附表所示文件及資料
到院。
    理  由
一、按債務人與金融機構協商成立者，不得聲請更生或清算，但
    因不可歸責於己之事由，致履行顯有重大困難者，不在此限
    。本條例施行前，債務人依金融主管機關協調成立之中華民
    國銀行公會會員辦理消費金融案件無擔保債務協商機制與金
    融機構成立之協商，準用前項之規定，消費者債務清理條例
    第151 條第5 項、第6 項分別定有明文。又債務人聲請更生
    時，所提出之財產及收入狀況說明書，應表明下列事項，並
    提出證明文件：一、財產目錄，並其性質及所在地。二、最
    近五年是否從事營業活動及平均每月營業額。三、收入及必
    要支出之數額、原因及種類。四、依法應受債務人扶養之人
    ，此觀諸消費者債務清理條例第43條第6 項規定自明。次按
    ，債務人聲請更生或清算不合程式或不備其他要件者，法院
    應以裁定駁回之，但其情形可以補正者，法院應定期間先命
    補正，同條例第8 條定有明文。且更生之聲請有拒絕提出關
    係文件或為財產變動狀況之報告者，應駁回之，參諸同條例
    第46條第3 款規定自明。
二、查本件債務人具狀聲請更生，漏未提出如附表所示文件及資
    料到院，爰定期命補正，如逾期未補正，則駁回其聲請。
中    華    民    國    98    年    5     月    18    日
                  民事第一庭  法      官  絲鈺雲
上為正本係照原本作成。
本件不得抗告。
中    華    民    國    98    年    5     月    18    日
                              書  記  官  朱亮彰
附表：
1、債務人於聲請更生時所提戶籍謄本非「全戶」戶籍謄本。債
   務人應提出全戶最新戶籍謄本（記事勿省略）。
2、依債務人所提財團法人金融徵信中心當事人綜合信用報告之
   協商前置專用債權人清冊內容所載，合作金庫之債權金額新
   臺幣（下同）825 萬4000元係有擔保品房地建地（不含建物
   ），惟債務人名下並無不動產。債務人應提出相關證明文件
   ，說明合作金庫有擔保債權之內容，發生之原因，及該擔保
   品之不動產登記謄本。
3、提出相關證明文件，說明國稅局債權27萬元之內容，發生之
   原因，及「每年多一萬利息」之意義及原因。
4、說明債務人與債權人己○○、戊○○、丁○○、乙○○、庚
   ○○、丙○○、辛○○之關係。又債務人既有上開債權人之
   聯絡電話，自應以電話聯絡後取得上開債權人之詳細地址後
   ，記載於債權人清冊。債務人應重行提出正確且債權人地址
   記載完全之債權人清冊。
5、債務人自民國97年1 月起迄今之薪資單影本及薪資轉帳存摺
   內頁影本（二者皆須提出），97年度薪資所得扣繳憑單。
6、債務人所提財團法人金融徵信中心當事人綜合信用報告之協
   商前置專用債權人清冊上，記載其通訊地址為臺北市信義區
   ○○○路4 段561 號5 樓之1 。債務人應說明上開地址與債
   務人之關係為何。
7、租賃契約影本，並說明所租賃房屋坪數，所有居住成員，如
   何分擔租金及相關居住費用，並提出所有居住成員收入證明
   ，及97年度全年水、電、瓦斯、電話費繳費明細（向繳費單
   位申請）。
8、應受扶養人周利亮95、96年綜合所得稅各類所得資料清單，
   最新財產歸屬資料清單，是否領取老人年金、低收入戶補助
   、殘障津貼、勞保給付及金額。
9、應受扶養人周利亮其所有扶養義務人（廖麗華及所有子女）
   之收入證明（薪水帳戶存摺及薪資單影本），95、96年綜合
   所得稅各類所得資料清單及最新財產歸屬資料清單。又債務
   人雖陳明其妹妹因負有債務，故收入自理，家庭費用由債務
   人及其母親廖麗華負擔。惟債務人自身即負有高達969 萬683
   7 元之鉅額債務，理當更無負擔家庭費用之能力，債務人稱
   其妹妹不負擔家庭費用，顯非正當理由，更難認為真實合理
   。債務人應據實陳述債務人與姐妹如何分擔家庭費用及扶養
   費用，及其實際支出之扶養費。
10、債務人應提出其每月實際支出醫療費2000元之證明單據。
11、債務人居住於臺北縣汐止市，依內政部主計處公布98年度臺
    北縣每人每月最低生活費為1 萬0792元（包含食衣住行育樂
    醫療雜支等）。惟債務人於積欠高額債務無力清償之情形下
    ，其個人生活費不含房租、水電瓦斯費，仍每月支出高達1
    萬2000元，已超過上開最低生活費標準甚多，債務人顯未撙
    節支出，有不當浪費之情。債務人應說明若經裁定開始更生
    後，是否同意撙節支出至上開最低生活費標準（含房租、水
    電瓦斯費），若不同意，應詳為說明須合理增加之費用明細
    、各細項金額及必要性。
12、依債務人95年綜合所得稅各類所得資料清單內容，債務人於
    95年總收入為47萬3228元，平均月所得為3 萬9436元，加計
    殘障津貼2000元，合計為4 萬1436元。扣除債務人自承每月
    生活費用1 萬7000元，所餘2 萬4436元，顯足以負擔協商金
    額1 萬3040元，且扣除協商金額後尚餘1 萬1396元。若以12
    個月計算，95年即有餘額13萬6752元，亦足以負擔債務人父
    親因心臟手術須支付之醫藥費7 萬0739元（15910 ＋51366
    ＋3643＝70739） ，顯見債務人於96年1 月10日毀諾並無不
    可歸責之事由。債務人應再說明有無其他不可歸責於己之原
    因，致履行協商條件顯有困難。


司法院資訊處製作；財團法人民間司法改革基金會備份。
